【裁判字號】    97,聲再,200
【裁判日期】    971225
【裁判案由】    聲請再審
【裁判全文】
臺灣高等法院臺中分院刑事裁定         97年度聲再字第200號
再審聲請人
即受判決人  甲○○
選任辯護人  賴錦源律師
上列聲請人因竊盜案件，對於本院97年度上易字第1369號中華民
國97年9月18日確定判決（ 原審法院：台灣南投地方法院97年度
易字第243號、偵查案號： 台灣南投地方法院檢察署97年度偵字
第754號）聲請再審，本院裁定如下：
    主  文
再審之聲請駁回。
    理  由
一、聲請意旨略稱：聲請人因竊盜案件，經本院97年度上易字第
    1369號中華民國97年9月18日判決有罪，處有期徒刑一年確
    定後發現新證據：依原判決認定「甲○○於97年1月31日下
    午6時40分許，駕駛自小貨車至王志遠位在南投縣魚池鄉文
    武巷1之3號之住處前，持其所有活動扳手1支，竊取王志遠
    所有置於上開建物外之瓦斯熱水器、瓦斯桶、瓦斯桶接管（
    含透明塑膠管1條）各1個，及熱水器鋼絲軟管1條，得手後
    ，將所竊得之瓦斯桶接管及鋼絲軟管置放在上開自小貨車之
    後車棚，繼欲將上開瓦斯熱水器及瓦斯桶搬運上車時，因察
    覺遭已被他人發現上情，乃將上開瓦斯熱水器及瓦斯桶置於
    上開建物角落，隨即上車啟動電源開啟車燈後，沿文武巷往
    其工寮方向行駛逃逸，經王志遠、洪順德駕車追趕，甲○○
    即將上開貨車往與其工寮反方向之永川巷行駛，旋為王志遠
    等人在永川巷17號前攔下後報警查獲，經警在上開自小貨車
    之後車棚起出上開遭竊之瓦斯桶接管及鋼絲軟管」，然架設
    於戶外以瓦斯桶作為熱能來源之瓦斯熱水器組，除瓦斯熱水
    器及瓦斯桶外，需有三條管線方能使用，一者為塑膠管1條
    ，作為連結瓦斯桶及瓦斯熱水器，使瓦斯熱水器有瓦斯之動
    能。另二條管線則係聯結瓦斯熱水器及冷熱水管路，此有戶
    外裝設之瓦斯熱水器組四張照片可供為憑（證一）。本案告
    訴人王志遠所架設於戶外之瓦斯熱水器組，依本案第一審承
    審法官命王志遠回復被竊前原狀之戶外之瓦斯熱水器組，為
    1條塑膠軟管連結瓦斯桶及瓦斯熱水器，另聯結瓦斯熱水器
    及冷熱水管路，亦為二條管線（證二）。此與電熱水器電熱
    水器組僅需一條鋼絲軟管連結水管路，不需二條鋼絲軟管連
    結水管路不同（證五），本件告訴人失竊者為瓦斯熱水器，
    並非電熱水器，依上開說明，應係失竊一條塑膠管，二條鋼
    絲軟管，而聲請人被欄下後，於上開自小貨車之後車棚上所
    查扣之物品，僅為一條塑膠管及一條鋼絲軟管，並未發現另
    一條鋼絲軟管，足見被查獲之一條塑膠管及一條鋼絲軟管實
    為聲請人將自己香菇寮所使用之物品搬走，準備帶往自己承
    租土地（證四租賃契約書）上之工寮內電熱水器使用之物，
    再原確定判決對現場之位置圖亦不清楚，伊提出現場周邊圖
    及網路地圖（證六），以供參考，上開證據，足以認定原確
    定判決認定事實有錯誤，爰依刑事訴訟法第420第1項第6款
    「因發現確實之新證據，足認受有罪判決之人應受無罪之判
    決者」之規定聲請再審。
二、按刑事訴訟法第四百十三條第一項第六款所謂發見之新證據
    固非以絕對不須經過調查程序為條件，然必須可認為確實足
    以動搖原確定判決，而為受判決人有利之判決者為限，若顯
    然不足以推翻原確定判決所憑之證據者，即非該款所謂確實
    之新證據（最高法院33年抗字第70號判例參照）。經查：告
    訴人王志遠失竊者固為瓦斯熱水器組之連結管路，但僅失竊
    塑膠管一條、鋼絲軟管一條，另一條鋼絲軟管則並未失竊，
    尚留在現場，此有失竊時現場照片可稽（見南投投集警偵字
    第0970001627號刑事偵查卷18），則聲請人提出所謂新證據
    ，主張告訴人應係失竊一條塑膠管，二條鋼絲軟管，並未發
    現另一條鋼絲軟管云云顯不足採。其後之推論因係依據錯誤
    之前提而為主張，自亦不足採，其餘證據無足動搖原確定判
    決，而為聲請人有利之判決之認定，揆諸前揭說明，均非刑
    事訴訟法第四百二十條第一項第六款所謂之新證據，亦不得
    據為聲請再審之原因，應予駁回再審之聲請。
三、據上論斷，應依刑事訴訟法第四百三十四條第一項裁定如主
    文。
中    華    民    國    97    年    12    月    25    日
            刑事第四庭    審判長法  官  洪  耀  宗
                                法  官  許  文  碩
                                法  官  蔡 王 金 全
上列正本證明與原本無異。
不得抗告。
                                書記官  金  珍  華
中    華    民    國    97    年    12    月    26    日


司法院資訊處製作；財團法人民間司法改革基金會備份。
